最高法院刑事判決　　　　　　九十四年度台上字第一六四五號
　　上　訴　人　甲○○
　　　　　　　　　　　　67號（另案在台灣新竹監獄執行中）
上列上訴人因違反毒品危害防制條例案件，不服台灣高等法院中
華民國九十三年十二月二十八日第二審判決（九十三年度上訴字
第三二六三號，起訴案號：台灣新竹地方法院檢察署九十三年度
毒偵字第七七七號），提起上訴，本院判決如下：
    主  文
上訴駁回。
    理  由
按刑事訴訟法第三百七十七條規定，上訴於第三審法院，非以判
決違背法令為理由，不得為之。是提起第三審上訴，應以原判決
違背法令為理由，係屬法定要件。如果上訴理由狀並未依據卷內
訴訟資料，具體指摘原判決不適用何種法則或如何適用不當，或
所指摘原判決違法情事，顯與法律規定得為第三審上訴理由之違
法情形，不相適合時，均應認其上訴為違背法律上之程式，予以
駁回。本件上訴人甲○○上訴意旨略稱：(一)、上訴人前於民國九
十二年七月至九十三年二月間，因施用第一級毒品海洛因，業經
台灣新竹地方法院於九十三年五月十日以九十三年度訴字第一○
二號刑事判決，判處有期徒刑一年，於九十三年六月十四日確定
。本件應為前案確定判決效力所及，但又被另行起訴、判刑，上
訴人難以信服。(二)、上訴人因罹患重大疾病，且在家等待前案之
執行，警方明知上訴人已施用毒品成癮，一再逮捕，不無可議。
(三)、台灣新竹地方法院檢察署檢察官九十三年度毒偵字第一○二
八號追加起訴書，係記載上訴人自九十三年五月十日後之某日起
施用毒品，與原判決所認定之自九十三年六月十四日起施用毒品
，互相矛盾云云。
惟查：原判決綜合全案卷證資料，本於事實審法院之推理作用，
認定上訴人確有連續施用海洛因之行為，因而維持第一審論處上
訴人連續施用第一級毒品（累犯）罪刑之判決，駁回上訴人此部
分在第二審之上訴，已詳細說明其所憑之證據及認定之理由。又
刑事訴訟法第三百零二條第一款規定，案件曾經判決確定者，應
諭知免訴之判決，係指同一案件，已經法院為實體上之判決確定
而言。此項原則，關於實質上一罪或裁判上一罪，固均有其適用
，但此種情形，在連續犯之場合其既判力之時點，應以最後審理
事實法院之宣示判決日為判斷標準。亦即在宣判日以前之事實，
始為確定判決效力所及；若在最後審理事實法院宣示判決後，始
行發生之事實，既非該法院所得審判，即為該案判決之既判力所
不能及。本件上訴人前於九十二年七月至九十三年二月間因施用
第一級毒品，雖經台灣新竹地方法院於九十三年五月十日以九十
三年度訴字第一○二號刑事判決，判處有期徒刑一年，檢察官及
上訴人均未上訴而確定。惟本件係於前案宣示判決後之九十三年
六月十四日，始行發生之事實，既非前案所得審判，即非該案判
決之既判力所能及。原判決就此部分，亦已加以說明（見原判決
第四頁理由二部分）。至於台灣新竹地方法院檢察署檢察官九十
三年度毒偵字第一○二八號追加起訴書，係就上訴人另有施用第
二級毒品安非他命之行為追加起訴，此部分與施用第一級毒品係
數罪關係，互不相干，而施用第二級毒品部分業經原審判刑確定
，不在本件上訴範圍。另上訴人是否罹患重大疾病，亦與原判決
有無違背法令無涉。上訴意旨所指摘事項，均與法律規定得為第
三審上訴理由之違法情形，不相適合。其上訴違背法律上之程式
，應予駁回。
據上論結，應依刑事訴訟法第三百九十五條前段，判決如主文。
中　　華　　民　　國　九十四　年　　三　　月　三十一　日
                      最高法院刑事第十二庭
                          審判長法官  謝　俊　雄
                                法官  陳　世　雄
                                法官  蘇　振　堂
                                法官  吳　信　銘
                                法官  徐　文　亮
      本件正本證明與原本無異
                                      書  記  官
中　　華　　民　　國　九十四　年　　四　　月　　一　　日
                                                      Ｌ
